【裁判字號】    95,簡上,77
【裁判日期】    950822
【裁判案由】    竊佔
【裁判全文】
臺灣花蓮地方法院刑事判決              95年度簡上字第77號
上  訴  人  臺灣花蓮地方法院檢察署檢察官
上  訴  人
即  被  告  乙○○
                    通訊處：花蓮縣新城鄉康樂村加灣1之11
選任辯護人  王政琬律師
上列上訴人等因被告竊佔案件，不服本院花蓮簡易庭中華民國95
年5月29日95年度花簡字第431號之第1審判決（原聲請簡易判決
處刑案號：94年度偵字第3704號），提起上訴，本院管轄之第2
審合議庭判決如下：
    主  文
上訴駁回。
    事  實
一、本案經本院審理結果，認第一審判決依竊佔罪，判處被告乙
    ○○有期徒刑4月，如易科罰金，以300元折算1日，認事用
    法及量刑均無不當，應予維持，本件除事實部分有關第1行
    中段記載被告竊佔時點「於93年7、8月間」更正補充為「自
    93 年7月中旬起迄同年9月18日止期間」外，其餘事實、證
    據及理由均引用第一審簡易判決書之記載。
二、被告及其辯護人上訴意旨以被告坦承犯行，然本案竊佔時間
    不長，告訴人損害亦非鉅，認原審量刑過重為由提起上訴，
    檢察官則以原審量刑顯屬過輕為由提起上訴。經查：本案被
    告確有竊佔之犯行，已據被告於本院審理中供承不諱，且對
    原審判決認定之犯罪事實亦無爭執。是被告所犯刑法第320
    條第2項之竊佔罪，原審判決就認定事實及適用法律均無違
    誤。且查，量刑之輕重係實體法上賦予法院得為自由裁量之
    事項，原審基於被告犯罪事實之認定，在法定刑度內而為量
    刑，並查無逾越法律規定範圍或濫用權限情事，又查，被告
    於本院審理中，亦有表明願意與告訴人和解，然因告訴人提
    出賠償金額過鉅，致雙方無法和解，此有本案準備程序筆錄
    在卷可參，從而，本院認為依刑法第57條之規定，審酌被告
    犯罪手段、所生損害及犯罪後態度等一切情狀，原審量刑尚
    稱允當，並無過重或過輕之情形，被告及檢察官分別持上揭
    理由提起上訴，請求撤銷原判決，均非有據，故本案上訴均
    為無理由，應予駁回。
三、又按修正刑法第2條第1項規定行為後法有變更者，適用行為
    時法，但行為後之法律有利於行為人者，適用最有利於行為
    人之法律。查被告行為後，刑法第41條有關易科罰金之規定
    ，業於民國94年2月2日修正公布，並於95年7月1日生效，依
    修正前第41條第1 項前段規定：「犯最重本刑為五年以下有
    期徒刑以下之刑之罪，而受六個月以下有期徒刑或拘役之宣
    告，因身體、教育、職業、家庭之關係或其他正當事由，執
    行顯有困難者，得以一元以上三元以下折算一日，易科罰金
    。」（註：該法條適用修正前（即82年2月5日修正公布）罰
    金罰鍰提高標準條例第2 條規定，就其原定數額提高為一百
    倍折算一日，再依現行法規所定貨幣單位折算新臺幣條例第
    2 條規定，一元以新臺幣之三倍折算，換算結果，該舊法條
    規定易科罰金之折算標準若依新臺幣計算，應係以新臺幣三
    百元以上九百元以下折算一日），茲比較修正後第41條第 1
    項前段規定：「犯最重本刑為五年以下有期徒刑以下之刑之
    罪，而受六個月以下有期徒刑或拘役之宣告，因身體、教育
    、職業、家庭之關係或其他正當事由，執行顯有困難者，得
    以新臺幣一千元、二千元或三千元折算一日，易科罰金。」
    ，上開修正後之新法規定易科罰金折算標準之金額提高，並
    未有利於被告，故原審雖未及為新舊法之比較，惟依上開規
    定說明，本案適用行為時之法律，並無不利於行為人之情形
    ，從而，原審判決適用之法律，即無不合，自不得因未及為
    新舊法比較指為瑕庛，認其適用法律有誤，附此敘明。
據上論斷，應依刑事訴訟法第455條之1第3項、第368條、第373
條，判決如主文。
本案經檢察官甲○○到庭執行職務
中    華    民    國    95    年    8     月    22    日
                      臺灣花蓮地方法院刑事第三庭
                          審判長法  法官  鄭培麗
                                    法官  楊仲農
                                    法官  張嘉芬
上列正本證明與原本無異。
本件不得上訴。
                                    書記官
中    華    民    國    95    年    8     月    23    日


司法院資訊處製作；財團法人民間司法改革基金會備份。
